【裁判字號】    98,審聲,372
【裁判日期】    980320
【裁判案由】    停止執行
【裁判全文】
臺灣臺北地方法院民事裁定             98年度審聲字第372號
聲  請  人  甲○○
相  對  人  程墩興業有限公司
法定代理人  乙○○
上列當事人間確認債權不存在之訴，聲請人聲請停止執行，本院
裁定如下：
    主  文
聲請人供擔保新臺幣貳拾貳萬伍仟元後，本院九十八年司執字第
一三七五九號執行事件之強制執行程序，於本院九十七年度審訴
字第二九四一號事件判決確定前應暫予停止。
    理  由
一、按有回復原狀之聲請，或提起再審或異議之訴，或對於和解
    為繼續審判之請求，或提起宣告調解無效之訴、撤銷調解之
    訴，或對於許可強制執行之裁定提起抗告時，法院因必要情
    形或依聲請定相當並確實之擔保，得為停止強制執行之裁定
    。強制執行法第18條第2項定有明文。復按，強制執行法第1
    8條第1項規定：「強制執行程式開始後，除法律另有規定外
    ，不停止執行。」乃防止債務人或第三人任意聲請停止執行
    ，致執行程式難於進行，債權人之債權不能早日實現。抵押
    權人聲請拍賣抵押物，經法院為許可強制執行之裁定而據以
    聲請強制執行，抵押人對該裁定提起抗告或依同法第14條提
    起異議之訴時，法院得依同法第18條第2項為停止強制執行
    之裁定，抵押人如以該裁定成立前實體上之事由主張該裁定
    行名義而提起訴訟時，其情形較裁定程式為重，依「舉輕明
    重」之法理，參考公證法第11條（現已修正為第13條）第1
    項及非訟事件法第101條（現已修正為第195條）第2項規定
    ，並兼顧抵押人之利益，則抵押人自得依強制執行法第18條
    第2項規定聲請為停止強制執行之裁定。大法官解釋第182號
    解釋理由書著有明文可參。又強制執行法院第2項為停止執
    行裁定之「法院」，係指聲請、請求、訴訟等現繫屬法院而
    言，因繫屬法院方能判斷是否有停止執行之必要及應供擔保
    為何。查，本件聲請人對相對人向本院提起確認債權不存在
    之訴，雖經本院分案為97年度審訴第2941號，嗣於民國97年
    12月31日移送至臺灣桃園地方法院，然因前開卷證資料尚未
    移送至臺灣桃園地方法院，故自應由本院為停止執行之裁定
    ，合先敘明。
二、本件聲請人以其與相對人間之本票債權不存在為由，聲請本
    院依職權裁定停止98年度司執字第13759號執行事件之強制
    執行。經本院調取該執行卷宗及97年審訴字第2941號之訴卷
    宗審究後，認由聲請人所陳述之事實，無由本院依職權裁定
    停止之必要，然聲請人既有提出停止執行之聲請，自應由本
    院酌定相當並確實之擔保後，裁定停止執行。又本件相對人
    所提出之執行名義記載金額為新台幣150萬元，依據聲請人
    （即原告）所陳述之原因事實，本件案件尚非繁複，故應於
    三年間得審結，故相對人如因本院停止執行時，其受有之損
    害即為三年間無法受償之利息損失，如以法定利息年息5％
    ，約為225,000元（計算式：1,500,000X3X0.05=225,000。
    ）。自應由聲請人為相對人提供擔保後，該執行程序，應於
    確認債權不存在之訴訟判決確定前，暫予停止。
三、爰依首揭規定，裁定如主文所示。
中    華    民    國    98    年    3     月    20    日
                  民事第六庭    法  官  黃柄縉
以上正本係照原本作成
如對本裁定抗告須於裁定送達後10日內向本院提出抗告狀，並繳
納抗告費新臺幣1,000元
中    華    民    國    98    年    3     月    20    日
                                書記官  蔡凱如


司法院資訊處製作；財團法人民間司法改革基金會備份。
